nb: Hjelmens innvendige fôrtype: Antimikrobielt fôr; Hurtigutløsende kinnputer; Fast fôr; Fukttransporterende fôr; Avtakbart og vaskbart; Avtakbart (ikke spesifisert som vaskbart); Annet
ko: 헬멧 내부 라이너 종류: 항균 라이너; 비상 해제 볼 패드; 고정형 라이너; 흡습 속건 라이너; 분리 및 세탁 가능; 분리형(세탁 가능 여부 명시 안 됨); 기타
bg-BG: Тип вътрешна подплата на каската: Антимикробна подплата; Подложки за бузи с аварийно освобождаване; Фиксирана подплата; Влагоотвеждаща подплата; Сваляема и перяща се; Сваляема (без изрично посочено пране); Други
sv: Typ av innerfoder för hjälm: Antimikrobiellt foder; Kindkuddar med nödöppning; Fast foder; Fuktavledande foder; Avtagbart och tvättbart; Avtagbart (ej specificerat tvättbart); Övrigt
hr-HR: Vrsta unutarnje obloge kacige: Antimikrobna podstava; Jastučići za obraze s brzim otpuštanjem; Fiksna podstava; Podstava koja upija vlagu; Uklonjivo i perivo; Uklonjivo (nije navedeno da se može prati); Ostalo
ru: Тип внутренней подкладки шлема: Антимикробная подкладка; Быстросъемные щечные подушечки; Фиксированная подкладка; Влагоотводящая подкладка; Съемная и моющаяся; Съемная (не указано, что можно стирать); Другое
fr: Type de doublure intérieure du casque: Doublure antimicrobienne; Coussinets de joues à dégagement d’urgence; Doublure fixe; Doublure anti-humidité; Amovible et lavable; Amovible (lavable non spécifié); Autre
sl-SI: Vrsta notranje obloge čelade: Protimikrobna podloga; Blazinice za lica z zasilno odstranitvijo; Fiksna podloga; Podloga, ki odvaja vlago; Odstranljivo in pralno; Odstranljivo (pranje ni navedeno); Drugo
pt-BR: Tipo de forro interno do capacete: Forro antimicrobiano; Forração de bochecha de liberação de emergência; Forro fixo; Forro antiumidade; Removível e lavável; Removível (lavagem não especificada); Outro
zh-TW: 頭盔內襯類型: 抗菌內襯; 緊急快拆臉頰墊; 固定式內襯; 排汗內襯; 可拆卸與清洗; 可拆卸 (未標示可機洗); 其他
en: Helmet interior liner type: Antimicrobial liner; Emergency release cheek pads; Fixed liner; Moisture-wicking liner; Removable & washable; Removable (not washable specified); Other
es: Tipo de revestimiento interior del casco: Forro antimicrobiano; Almohadillas para mejillas de liberación de emergencia; Forro fijo; Forro que absorbe la humedad; Extraíble y lavable; Extraíble (no se especifica si es lavable); Otro
da: Type af indvendig foring i hjelm: Antimikrobielt for; Kindpuder med nødudløser; Fast for; Fugttransporterende for; Aftageligt og vaskbart; Aftageligt (vaskbarhed ikke angivet); Andet
el: Τύπος εσωτερικής επένδυσης κράνους: Αντιμικροβιακή επένδυση; Μαξιλαράκια στα μάγουλα με γρήγορη απασφάλιση; Σταθερή επένδυση; Επένδυση που απομακρύνει την υγρασία; Αφαιρούμενη & πλενόμενη; Αφαιρούμενη (δεν διευκρινίζεται αν πλένεται); Άλλο
sk-SK: Typ vnútornej výstelky prilby: Antimikrobiálna výstelka; Lícnice s núdzovým uvoľnením; Pevná výstelka; Výstelka odvádzajúca vlhkosť; Odnímateľná a umývateľná; Odnímateľná (nie je špecifikované pranie); Iné
ro-RO: Tipul de căptușeală interioară a căștii: Căptușeală antimicrobiană; Bureți pentru obraji cu eliberare de urgență; Căptușeală fixă; Căptușeală care absoarbe umezeala; Detașabilă și lavabilă; Detașabilă (nu se specifică dacă este lavabilă); Altele
zh-CN: 头盔内衬类型: 抗菌内衬; 紧急释放颊垫; 固定内衬; 吸潮内衬; 可拆洗; 可拆卸（未说明可水洗）; 其他
it: Tipo di rivestimento interno del casco: Fodera antimicrobica; Guanciali a sgancio di emergenza; Fodera fissa; Fodera traspirante; Rimovibile e lavabile; Rimovibile (non specificato se lavabile); Altro
ja: ヘルメット内装ライナータイプ: 抗菌ライナー; エマージェンシーリリースチークパッド; 固定ライナー; 吸湿発散性ライナー; 取り外しおよび洗濯可能; 取り外し可能 (洗濯可の記載なし); その他
lt-LT: Šalmo vidinio pamušalo tipas: Antimikrobinis pamušalas; Avarinio nuėmimo skruostų pagalvėlės; Fiksuotas pamušalas; Drėgmę išgarinantis pamušalas; Išimamas ir plaunamas; Išimamas (nenurodyta, ar galima plauti); Kita
de: Typ des Helminnenfutters: Antimikrobielles Innenfutter; Wangenpolster mit Notentriegelung; Festes Innenfutter; Feuchtigkeitsableitendes Innenfutter; Herausnehmbar und waschbar; Herausnehmbar (waschbar nicht angegeben); Sonstige
hu: Sisak belső bélésének típusa: Antimikrobiális bélés; Vészhelyzetben eltávolítható arcpárnák; Fix bélés; Nedvességelvezető bélés; Kivehető és mosható; Kivehető (moshatóság nincs megadva); Egyéb
tr: Kask iç astar türü: Antimikrobiyal astar; Acil durum tahliyeli yanak pedleri; Sabit astar; Nem emici astar; Çıkarılabilir ve yıkanabilir; Çıkarılabilir (yıkanabilir olduğu belirtilmemiş); Diğer
cs: Typ vnitřní vložky helmy: Antimikrobiální vložka; Lícnice s nouzovým uvolněním; Pevná vložka; Vložka odvádějící vlhkost; Vyjímatelná a pratelná; Vyjímatelná (bez specifikace praní); Jiné
nl: Helm binnenvoering type: Antimicrobiële voering; Wangkussens met noodontgrendeling; Vaste voering; Vochtafvoerende voering; Verwijderbaar en wasbaar; Verwijderbaar (niet gespecificeerd of het wasbaar is); Overig
pl: Typ wewnętrznej wyściółki kasku: Wyściółka antybakteryjna; Poduszki policzkowe z systemem awaryjnego zwalniania; Stała wyściółka; Wyściółka odprowadzająca wilgoć; Zdejmowana, nadająca się do prania; Zdejmowana (brak informacji o możliwości prania); Inny
vi: Loại lớp lót bên trong mũ bảo hiểm: Lớp lót kháng khuẩn; Đệm má tháo khẩn cấp; Lớp lót cố định; Lớp lót thấm hút mồ hôi; Tháo rời & giặt được; Tháo rời được (không thể giặt); Khác
th: ซับในหมวกกันน็อคแบบใด: ซับในต้านจุลชีพ; นวมแก้มปลดฉุกเฉิน; ซับในแบบยึดติด; ซับในระบายความชื้น; ถอดและซักได้; ถอดได้ (ไม่ได้ระบุว่าซักได้); อื่นๆ
fi: Kypärän sisävuoren tyyppi: Antimikrobinen vuori; Hätäirrotettavat poskipehmusteet; Kiinteä vuori; Kosteutta siirtävä vuori; Irrotettava ja pestävä; Irrotettava (ei määritelty pestäväksi); Muu
pt-PT: Tipo de forro interior do capacete: Forro antimicrobiano; Almofadas de bochecha de desengate de emergência; Forro fixo; Forro de absorção de humidade; Amovível e lavável; Amovível (lavável não especificado); Outro